# 请教陈版一个关于拆迁补偿的问题

提问人：ahchuyu123 时间：2012-02-18 23:21:08
A公司与B公司同属甲集团下的子公司，B公司因要扩大产能，与A公司达成协议，A公司现在的厂房和设备全部转让给B公司，A公司搬迁到另外一个地方进行重建，为此产生的重置价差及其他损益，B公司补偿4.8亿，A公司的厂房和设备经过评估，B公司在评估价值的基础上以1.3亿购买，B公司在 2011 年 12 月份将这6.1亿全部以现金付款给了A公司，但是资产转让合同中规定在 2013 年 3 月份才将厂房和设备转让给B公司；现在A公司的新厂房已经开始动工建设。 请问：在 2011 年度年报的时候，A公司收到的这6.1亿应该怎么处理？是作为预收款处理？还是只将1.3亿做预收款，4.8亿做营业外收入处理？

回答人：chenyiwei
回复 ahchuyu123 的帖子
在该合同项下，A企业的最主要义务是“腾房交地”，在该义务尚未履行完毕的情况下，相应的购买价款1.3亿元不能确认损益，这一点应无太大争议。
对于4.8亿元部分，其补偿对象是“重建产生的重置价差及其他损益”，对此款项的处理问题建议考虑以下几个因素： 1 、如果未来未按约定时间腾房交地，是否会导致该4.8亿元被收回？ 2 、1.3亿元是否即已足够涵盖交易标的部分的公允价值？ 3 、4.8亿元的补偿款是如何确定的？其中有多少是对搬迁过程中的预计费用性支出和损失的补偿？截至 2011 年末，这些费用性支出和损失的发生情况如何？ 4 、该笔额外补偿款的存在，是否完全系基于交易双方之间的关联方关系？换言之，如果没有这层同属一个集团的关联方关系，是否支付1.3亿元就够了？